【裁判字號】    98,事聲,25
【裁判日期】    980629
【裁判案由】    支付命令聲明異議
【裁判全文】
臺灣臺中地方法院民事裁定              98年度事聲字第25號
聲  明  人  乙○○
相  對  人  甲○○
上列當事人間支付命令聲明異議事件，聲明人對於本院司法事務
官於民國98年5月12日所為之98年度司促字第11399號民事裁定處
分聲明異議，本院裁定如下：
    主    文
異議駁回。
異議程序費用由聲明人負擔。
    理  由
一、本件異議意旨略以：聲請人因不諳法律規定所謂支付命令送
    達後，聲明異議之20日不變期間是否有含週六、日，故逾上
    開期間1日始聲明異議，請求給予對於該支付命令所載債權
    內容爭執之機會云云。
二、按當事人對於司法事務官處理事件所為之終局處分，得於處
    分送達後10日之不變期間內，以書狀向司法事務官提出異議
    。但支付命令之異議仍適用第518條及第519條之規定。司法
    事務官認前項異議有理由時，應另為適當之處分；認異議為
    無理由者，應送請法院裁定之。法院認第1項之異議為有理
    由時，應為適當之裁定；認異議為無理由者，應以裁定駁回
    之。前項裁定，應敘明理由，並送達於當事人，民事訴訟法
    第240條之4定有明文。經查，本件聲明人前於民國（下同）
    98 年4月29日具狀對本院非訟中心98年度司促字第11399號
    支付命令聲明異議，經承辦之司法事務官以其異議逾期為由
    ，於98年5月12日裁定駁回其異議，並於同年5月14日送達聲
    明人，聲明人不服該裁定，於同年5月22日具狀為本件聲明
    異議，本件聲明異議業已遵期提出，合先敘明。
三、次按「債務人於支付命令送達後，逾二十日之不變期間，始
    提出異議者，法院應以裁定駁回之。」、「送達於住居所、
    事務所或營業所不獲會晤應受送達人者，得將文書付與有辨
    別事理能力之同居人或受僱人。」民事訴訟法第518條、第
    137 條第1項分別定有明文。經查，本院前於98年3月17日依
    相對人之聲請，對聲明人核發98年度司促字第11399號支付
    命令，經依法囑託郵務機關對聲明人之原住所（台中縣東勢
    鎮○○路77巷19號）為送達，因郵務人員於98年3月23日送
    達該支付命令至聲明人之上開住所時，未獲會晤聲明人本人
    ，乃依法將該支付命令交付與聲明人之同居人；嗣後將此支
    付命令改寄於聲明人之戶籍地址（台中市北屯區水景裡010
    鄰景賢二路68號7樓）郵務人員並於98年4月8日送達該支付
    命令至聲明人之上開戶籍地址，由該社區管理室人員蓋章收
    受等情，有卷附之送達證書及戶籍謄本可憑。是依上揭民事
    訴訟法第137條第1項規定，本院98年度司促字第11399號於
    98 年4月8日即已合法送達予聲明人，而聲明人遲至98年4月
    29 日始對上開支付命令聲明異議，有聲請人提出之「支付
    命令提出異議事狀」上本院之收狀戳章可參，已逾法定之20
    日異議期間，則聲明人對支付命令所為異議，自非適法。從
    而，本院司法事務官以裁定駁回聲明人對支付命令之聲明異
    議，核無違誤，聲明人對該處分裁定為本件異議之聲明，並
    無理由，應予駁回。
四、依民事訴訟法第240條之4第3項、第95條、第78條，裁定如
    主文。
中    華    民    國    98    年    6     月    29    日
                  民事第四庭    法  官  張國華
正本係照原本作成
如不服本裁定應於送達後10日內向本院提出抗告狀，並繳納抗告
費新臺幣1,000元。
中    華    民    國    98    年    6     月    29    日
                                書記官  王麗麗


司法院資訊處製作；財團法人民間司法改革基金會備份。
